臺灣新竹地方法院民事裁定               100年度破字第10號
聲  請  人  吳尚昆律師即威誠國際股份有限公司之清算人
上列聲請人聲請宣告威誠國際股份有限公司破產事件，本院裁定
如下：
    主  文
聲請駁回。
聲請程序費用新臺幣貳仟元由聲請人負擔。
    理  由
一、本件聲請意旨略以：
（一）查威誠國際股份有限公司（下稱：威誠公司）因業務不振
      ，經股東會決議解散後，報請經濟部中部辦公室以民國97
      年11月5日經授中字第09733401140號函准予解散在案，嗣
      於99年12月24日股東會決議依公司法第322條第1項但書之
      規定，選任聲請人為清算人，並依公司法第83條規定向本
      院陳報就任清算人，並經本院以100年3月23日新院燉民寶
      100司司19字第06216號函准予備查在案，合先敘明。
（二）依公司法第334條準用第89 條之規定，公司財產不足清償
      其債務時，清算人應即聲請宣告破產。聲請人業已造具財
      務報表及財產目錄，送經監察人審查，並於100年7月25日
      召開臨時股東會，提請股東會承認無誤。惟經聲請人檢查
      威誠公司之財產情形，發現有公司財產不足清償其債務之
      情形，爰依上開規定，聲請宣告威誠公司破產等語。
二、按公司財產不足清償其債務時，清算人應即聲請宣告破產，
    公司法第89條第1項定有明文。又上開規定依同法第334條之
    規定，於股份有限公司之清算準用之。次按，破產法第 148
    條規定：「破產宣告後，如破產財團之財產不敷清償財團費
    用及財團債務時，法院因破產管理人之聲請，應以裁定宣告
    破產終止」，是以法院就破產之聲請，應依職權為必要之調
    查，倘債務人確係毫無財產可構成破產財團，或債務人之財
    產不敷清償破產財團之費用及財團之債務，無從依破產程序
    清理其債務時，自得以無宣告破產之實益，裁定駁回聲請（
    司法院25年院字第1505號解釋、最高法院86年度臺抗字第47
    9 號裁定意旨參照）。再者，債務人之資產已不足清償稅捐
    等優先債權，他債權人更無受償之可能，倘予宣告破產，反
    而須優先支付破產財團之管理、分配所生之費用及破產管理
    人之報酬等財團費用，將使破產財團之財產更形減少，優先
    債權人即稅捐機關之債權減少分配或無從分配，其他債權人
    更無在破產程序受分配之可能，顯與破產制度之本旨不合，
    非得准許而為破產宣告（最高法院98年度第4 次民事庭會議
    決議意旨參照）。
三、經查，聲請人主張威誠公司有資產不足以抵償負債，已無清
    償能力等情，固據提出威誠公司資產負債表一紙為證。惟依
    據威誠公司資產負債表記載，威誠公司負債總金額為新臺幣
    （下同）23,169,276元，現有資產則僅擁有吉聯積體電話股
    份有限公司（下稱：吉聯公司）股份2,041,090 元，別無其
    他財產，而經本院於100年10月7日以裁定命聲請人於收受裁
    定送達後14日內說明威誠公司擁有吉聯公司之股份2,041,09
    0 元之實際股票張數及查明吉聯公司之股票有無上市（櫃）
    或有無公開發行等事宜，經聲請人於100 年10月21日書立民
    事陳報狀，陳稱威誠公司所持有吉聯公司之股票因債務糾紛
    尚由吉聯公司扣留中，惟經聲請人發函詢問吉聯公司，吉聯
    公司函覆稱並未持有該等股票，是以，威聯公司所持有吉聯
    公司之股票似已滅失，又吉聯公司之股票已公開發行，但並
    無上市（櫃），故無市場交易價格可參等情，則威誠公司究
    有無財產可構成破產財團，進行破產程序清理債務，要非無
    疑。又經本院依職權函詢威誠公司之債權人即華南商業銀行
    股份有限公司、台灣中小企業銀行股份有限公司對於威誠公
    司提出本件聲請宣告破產之意見，迄今上開二家銀行均未就
    此表示任何意見，再經本院依職權向財政部臺灣省北區國稅
    局新竹縣分局查詢威誠公司現有無積欠稅捐，亦經財政部臺
    灣省北區國稅局新竹縣分局於100 年10月25日以北區國稅竹
    縣四字第1001015701號函覆威誠公司尚積欠96年至100 年度
    之營利事業所得稅及營業稅款(含暫行核定)合計 8,345,327
    元，是經審酌威誠公司名下既無任何實質資產足以繳納上開
    優先受償之營利事業所得稅、營業稅款，更遑論於宣告破產
    後，用以優先清償破產管理人報酬或變賣股票分配等程序所
    需支付一切破產財團費用及財團債務，或使其餘債權人有受
    償之可能，又縱使予以裁定宣告威誠公司破產，此無益徒增
    破產程序費用之浪費，故威誠公司即無從依破產程序清理債
    務，破產程序之進行並無任何實益可言，是依前揭說明，自
    應認無宣告威誠公司破產之必要。從而，本件聲請人聲請宣
    告威誠公司破產即無理由，應予駁回。
四、依破產法第5條，民事訴訟法第95條、第78 條，裁定如主文
    。
中    華    民    國   100    年    12     月    7    日
                  民事第一庭    法  官  王佳惠
以上正本證明與原本無異。
如對本裁定抗告須於裁定送達後10日內向本院提出抗告狀。
中    華    民    國   100    年    12    月     7    日
                                書記官  陳思璟